# 固定资产采购返利账务处理

提问人：会计艺术 时间：2020-03-25 08:05:25
被审计单位为环卫公司，主要从事垃圾清运及分类处理等业务，固定资产主要为垃圾运输车等， 19 年度设备采购量较大，供应商对其进行返利近两千万元，被审计单位入账为营业外收入。

回答人：chenyiwei
对此处返利应作为对采购成本的调整，冲减固定资产原值。相应调整后续期间该等设备、车辆资产的折旧。